Koch, Robert
HU Berlin HU Berlin
- Koch, Robert, NL Koch
  - 4 Ergänzender Bestand - Hedwig Koch
    - 4.2 Korrespondenz
      - [?], [Frankfurt am Main] an Koch, Hedwig: Persönliche Mitteilung [unvollständig], 4. Januar 1936; 282; hk/b1/041; 349; 1 Bl.
      - Leyser u. Kikath, C., Berlin-Charlottenburg, an Koch, Hedwig: Mitteilung über Kosten für die Beaufsichtigung der Wohnung während ihrer Japan-Reise und für Testamentsangelegenheiten, 27. Oktober 1915; 274; hk/b1/045; 353; 1 Bl.
      - Sajitz, R., Prof. Dr. med., Berlin, an Koch, Hedwig: Persönliche Mitteilung, 7. August 1941; 308; hk/b1/051; 359; 3 Bl.
      - Bezirksbürgermeister Berlin-Wilmersdorf, in Vertretung Rulf, Berlin, an Koch, Hedwig: Mitteilung zu Instandsetzungskosten von Schäden durch Bombenangriff, 10. Juni 1941; 307; hk/b1/052; 360; 1 Bl.
      - Sajitz, R., Prof. Dr. med., Berlin, an Koch, Hedwig: Übersendung einer Bescheinigung für bevorzugte Abfertigung in Läden, 7. April 1942; 310; hk/b1/053 hk/b1/053; 361; 1 Bl.
      - Kissing, Charlotte, an Koch, Hedwig: Zurücksendung beiliegender Erklärung, 20. Mai 1943; 320; hk/b1/054; 362; Koch, Hedwig, Berlin, 11.05.1943, an die zuständige Amtsstelle für Aufhebung der Sperre stillgelegter Fahrstühle: Wiederinstandsetzung bzw. Aufhebung der Polizeisperre des Fahrstuhls; 2 Bl.
      - Briefumschlag eines Einschreibens an Gasthofbesitzer Josef Reichling, Marwerke/Westfalen, ohne Datum; 269; hk/b2/002; 364; 1 Bl.
      - Briefentwurf Koch, Hedwig: Kritik an Darstellung Robert Kochs im Film des Regisseurs Steinkopf, ohne Datum; 292; hk/b2/003; 365; 1 Bl.
      - Briefentwurf Koch, Hedwig, [o.O.], an [Rechtsanwalt ?]: Rechtliche Schritte gegen den Robert-Koch-Film von Emil Jannings, [1939]; 291; hk/b2/004; 366; 1 Bl.
      - Briefentwurf Koch, Hedwig, [o.O]: zu Buch über Robert Koch und Überarbeitung durch Dr. H[ubele], [1940]; 299; hk/b2/005; 367; 1 Bl.
      - Briefentwurf Koch, Hedwig, an Präsidenten und Oberbürgermeister von Berlin: Dankfür die am 12.4. erhaltene Antwort auf ihr Schreiben von Anfang März, über die schweren Bombenschäden am Robert-Koch-Museum vom 1.-2.3. sowie dringende Bitte um Hilfe, [1943/44]; 316; hk/b2/006; 368; 1 Bl.
      - Briefentwurf Koch, Hedwig, [o.O]: Wasserschäden am Haus, ohne Datum; 268; hk/b2/007; 369; 1 Bl.
      - Briefbögen Hedwig Kochs, 12. Januar 1939; 293; hk/b2/010 hk/b2/010; 372; 2 Bl.
      - Bannerpea, Devendra Nath, Berlin, an Prof. Dr. Möllers: Atteste für bevorzugter Lebensmittelversorgung von Hedwig Koch, 3. März 1942; 309; hk/b3/001; 374; 1 Bl.
      - Zimmermann, Willi, Berlin-Halensee, an Technischen Überwachungsverein Berlin: Überprüfung der Wiederinbetriebnahme des Fahrstuhls im Haus von Hedwig Koch, 16. Mai 1943; 319; hk/b3/002; 375; 1 Bl.
      - Noorden von, Dr., Berlin-Charlottenburg: Rundschreiben des Deutschen Gesellschaft für wissenschaftlichen Okkultismus zu geplanten Vorträgen, 19. Oktober 1919; 276; hk/L/006; 381; 1 Bl.
      - Kügler, Hermann, Verein für die Geschichte Berlins, Berlin, an Koch, Hedwig: Glückwünsche zum 70. Geburtstag, 23. Juli 1942; 313; hk/L/012; 388; 1 Bl.
    - 4.3 Lebensdokumente
      - Handschriftlicher Text [in transliteriertem Hindi] mit Übersetzung einzelner Wörter, ohne Datum; 324; hk/b1/042; 350; 2 Bl.
      - Verschiedene Visitenkarten, ohne Datum; 327; hk/b1/043; RK 87-33; RK 87-201; RK 87-202, hk/b2/001; 351; Visitenkarte von Bezirksarzt Dr. Heinrich Propper, Sarajevo Visitenkarte von Frau Robert Koch 2 Visitenkarten von Mohammad Ismail; 4 Bl.
      - Mitteilungen zu Aufwertungen von Pfandbriefen, 6. Februar 1925; 331; hk/b1/046; hk/b1/047, hk/b1/048; 356; Gerichtsschreiberei Rendsburg, Rendsburg, 12.01.1925, an Koch, Hedwig: Mitteilung zur Aufwertung von Pfandbriefen Amtsgericht Gotha, Gotha, 06.02.1925, an Koch, Hedwig: Mitteilung zur Aufwertung von Pfandbriefen Amtsgericht Weimar, Weimar, 17.03.1935, an Koch, Hedwig: Mitteilung zur Aufwertung von Pfandbriefen; 3 Bl.
      - Schreiben des Postamts Berlin-Halensee an Koch, Hedwig: Mitteilung zu Verzicht auf Rundfunkteilnahme, 1928; 332; hk/b1/050; 358; 1 Bl.
      - Einladungen, Programme und Eintrittskarten für verschiedene Veranstaltungen, 1919 - 1937; 328; hk/L/001; hk/L/002, hk/L/006a, hk/L/005; 376; Einladung und Eintrittskarte für den Festakt zumfünfzigjährigen Bestehenn des Reichsgesundheitsamtes am 30. Juni 1926 Einladung und Eintrittskarte für den Empfang der Deutsch-Japanischen Gesellschaft und des Japanische Vereins in Deutschland am 9. September 1937 anlässlich des Besuchs des Prinzen Chichibu Tagesordnung der Allgemeinen Sitzung der Gesellschaft für Erdkunde Berlin am 02.11.1942 Ankündigung des Philosophischen Seminars der Deutschen Gesellschaft für wissenschaftlichen Okkultismus, 1919; 4 Bl.
      - Dokumente zur Mitgliedschaft in verschiedenen Vereinen und Gesellschaften, 1937 - 1943; 336; hk/L/008; 384; Quittung der Religionswissenschaftlichen Vereinigung für die Zahlung des Jahresbeitrags, 1937 Mitgliedskarte der Deutschen Weltwirtschaftliche Gesellschaft e.V., 1938, 1943 Mitgliedskarte der Freunde des Märkischen Museums e.V., 1938 Ginsberg, H., Gesellschaft für Ostasiatische Kunst e.V., Berlin, Koch, Hedwig: Aufforderung an Mitglieder zur Zahlung Beitrag 1938 Mitgliedskarte der Gesellschaft für Erdkunde zu Berlin, 1942 Mitlgliedskarte der Berliner Gesellschaft für Anthropologie, Ethnologie u. Urgeschichte, 1942; 7 Bl.
      - Postkarte des Robert-Koch-Denkmals mit zwei Aphorismen von Hedwig Koch auf der Rückseite, ohne Datum; 326; hk/L/013; RK 87-142; 389; 1 Bl.
      - Namens- und Adressliste, auf Rückseite Entwurf einer englischsprachigen Einladung zum Tee, ohne Datum; 325; hk/L/014; 391; Handschriftliche Konto-Nr. und Telefonnummer auf Teil eines Briefumschlages; 2 Bl.
      - Rechnungen und Belege, 1928 - 1930; 333; hk/L/017; 393; Rechnung des Elektrizitäswerks Südwest, 18.10.1929 Posteinlieferungsschein für Zahlung an den Zahnarzt Dr. E. Brill, 13.01.1928 Quttiung der Kasse der Preußischen Bau- und Finanzdirektion, 30.01.1930; 3 Bl.
      - Versicherungsunterlagen, 1923 - 1939; 330; hk/L/017; 394; Brandenburger Allgemeine Versicherungs-Aktiengesellschaft, Berlin, 07.03.1930, an Koch, Hedwig: Änderung der Ansprechpartner in Versicherungsfragen Colonia. Kölnische Feuer- und Kölnische Unfall-Versicherungs-Aktien-Gesellschaft, Berlin, [o.D.], an Koch, Hedwig: Umschreibung des Versicherungsvertrages Klein und Homann, Germania Lebensversicherungs-Aktien-Gesellschaft, Stettin, 18.07.1923, an Koch, Hedwig: Auflösung der Rentenversicherung nach einmaliger Auszahlung Posteinlieferungsschein für Einschreibbrief an die Germania Lebensversicherung, 23.07.1923 Bescheinigung der Germania Lebensversicherung für Erhalt der Rückerstattung des Abfindungsvertrages in Höhe von 56000 Mark, 21.06.1923 Germania Lebensversicherungs-Aktien-Gesellschaft, Stettin, 04.08.1927, an Koch, Hedwig: Informationen zur Rentenzahlungen; 6 Bl.
      - Verlagsankündigungen zu verschiedenen Werken der Altertumsforschung, 1937; 335; hk/L/018-3; 414; 2 Bl.
      - Bankunterlagen, 1921 - 1930; 329; hk/L/015; 422; Magistrat von Berlin, Berlin, 30.10.1928, an Koch, Hedwig: Mitteilung zu Einzahlungen auf ein Konto der Dresdener Bank Zeitungsauschnitt "Goldmarkrechnung. Aufsehenerregendes Urteil gegen die Reichsgerichtsentscheidung vom 19. Dezember 1922" Dresdener Bank Depositenkasse E, Berlin, 14.12.1928, an Koch, Hedwig: Mitteilung zu Abfindungsangebot der Deutschen Hypothekenbank für Inhaber alter Pfandbriefe Dresdener Bank, Depositenkasse E, Berlin, 22.09.1927, an Koch, Hedwig: Informationen zur Aufwertung und zum Verkauf von Pfandbriefen Beleg der Anleihealtbesitzstelle Berlin zu Auslosungsrechten, 28.01.1927 Beleg der Deutschen Bank für den Verkauf von Wertpapieren, 14.05.1924 Kontoauszüge der Dresdener Bank, 15.06.1926, 31.12.1921 Rechnungsauszug der Dresdener Bank, 21.01.1928, 21.06.1928, 30.09.1930 Belege und Rechnungen der Dresdener Bank zu verschiedenen Wertpapiergeschäften, 09.07.1922, 23.12.1922, 12.03.1923, 20.06.1923, 05.09.1925, 15.09.1925, 20.01.1926, 20.04.1926, 26.03.1927, 07.11.1927, 08.12.1927, 07.01.1928, 11.01.1928, 05.04.1928, 14.05.1928, 14.06.1928, 30.11.1928, 06.12.1928, 01.04.1930 Überweisungsbelege der Dresdener Bank, 09.11.1927, 30.12.1927, 10.04.1928, 07.02.1928, 08.10.1928, 01.11.1928, 28.11.1928, 30.11.1928, 28.12.1928, 31.12.1928, 02.01.1929, 01.02.1929, 04.02.1929, 01.03.1929, 28.03.1929, 02.04.1929, 08.04.1929
      - Steuerunterlagen, 1928 - 1939; 334; hk/L/017; 423; Beleg des Gemeindekirchenrats der evangelischen Kirchengemeinde Berlin-Wilmersdorf zur veranlagten Kirchensteuer, 21.07.1928 Informationsblatt des Oberbürgermeisters von Berlin zum Kriegszuschlag zur Einkommenssteuer, [1939] Quittung des Finanzamts Wilmersdorf-Nord, 14.02.1930 Vermögensfeststellungs- und Vermögenssteuerbescheid 1929, 20.01.1929 Vermögensfeststellungs- und Vermögenssteuerbescheid 1929 (Neufeststellung), 10.03.1929; 6 Bl.
  - 5 Sammlungen / Objekte
    - 5.1 Sammlung Robert Koch
      - Deutsches Zentralkomitee zur Bekämpfung der Tuberkulose, Berlin, Protokoll der Sitzung des Präsidiums im Reichsamt des Innern, gez. von Bethmann-Hollweg, Theobald von u. Nietner, Johannes; Nachtrag: Berlin, 19.4.1909, gez. Nietner, Johannes, 30. März - 19. April 1909; 348; w2/032; 7.114.1; 7.114.2; 2; Anlage. Abschrift, verhandelt Berlin, 30.3.1909, gez. Fränkel, B. Anlage: Übersicht über die Einnahmen und Ausgaben im Jahre 1908 und bewilligte, noch nicht ausgezahlte Zuschüsse bis zum 1. Januar 1909; 9 Bl.
      - Deutsches Zentralkomitee zur Bekämpfung der Tuberkulose, Berlin, Protokoll der Sitzung des Präsidiums im Reichsamt des Innern, gez. Knesebeck, B. von dem und Nietner, Johannes, 27. November 1909; 350; w2/034; 7.134; 5; 4 Bl.
      - Moeller, A.: Die angebliche Gefahr der Infektion mit Tuberkelbacillen für die im Sandhaufen spielenden Kinder. Eine Bemerkung zu dem Artikel: Tuberkulose und Pflege von Geheimrat Dr. Aufrecht in Magdeburg (Zeitschrift für Krankenpflege. Januar 1901) (Separatdruck der Zeitschrift für Krankenpflege, Bd. XXIII, 1901, No. 3.) mit Widmung für Robert Koch, 344; w2/035; 7.63; RK 88-299; 6; 1 Bl.
      - Handschriftlicher Bericht von Dr. Ruge zu Malaria-Fällen auf Schiffen, 1898; 342; w5/020; 29.16; 11; 1 Bl.
      - Artikel über Malaria-Forschung aus der Zeitung "Il Mattino" vom 17.-18.11.1890, 17. - 18. Nov. 1900; 343; w5/021; 12; 1 Bl.
      - Programm der Society of Tropical Medicine and Hygiene London für das akademische Jahr 1909-1910, 18. Juni 1909; 349; w6/026; 29.13.1; 29.13.2; 17; 10 Bl.
      - Abschrift vom Erlass des Kultusministers vom 4. Juli 1903 für den Leiter der Bakteriologischen Untersuchungsanstalt in Trier, gez. Neumann: Typhusbekämpfung durch Einrichtung mobiler Laboratorien, 345; w7/007.3; 7.117; 19; 1 Bl.
        Trier
      - Tokioter Zeitung: Besuch von Robert Koch in Japan, 1908; 347; L4/014; RK 87-50; 92
      - Medizinische Zeitschrift Nr. 838, 1910 mit Artikeln zur Trauerfeier für Robert Koch am Institut für Infektionskrankheiten Tokio, handschriftliche Übersetzung von Teilen der Artikel in die deutsche Sprache, 4. Juni 1910; 351; L4/015; 29.7; 93; 6 Bl.
        Gedenkveranstaltung
      - "Satzungen der Freien photographischen Vereinigung zu Berlin, gegründet am 26. Oktober 1889", 340; L4/018; 96; 6 Bl.
      - "Statuten des Vereins für Volkstümliche Kurse von Berliner Hochschullehrern", ohne Datum; 337; L4/019; 97; 4 Bl.
      - Visitenkarte von Prof. Dr. Luigi Saemin, ohne Datum; 339; b1/839; 29.9; 258; 1 Bl.
      - Sammlung von Visitenkarten aus Japan, in Buchform gebunden, 1908; 346; L4/013; 399
      - gesticktes Portrait von Robert Koch [aus Japan], ohne Datum; 338; RK 87-187; 400
      - J. Conder: Supplement to Landscape Gardening in Japan, Tokio 1893., 341; L4/010, 22.22; 410
    - 5.2 Sammlung Hedwig Koch
      - Hesse-Wartegg, Ernst von: Im Bismarckarchipel, in: Kölnische Volkszeitung und Handelsblatt, 7.8.1900, 7. August 1900; 352; hk/L/018-9; 395; 2 Bl.
      - Korrespondenz-Blatt der Deutschen Gesellschaft für Anthropologie, Ethnologie und Urgeschichte, Jahrgang Nr. 1/4 Januar/ April 1919, 353; hk/L/018-5; 412; 16 Bl.
      - Zum Gedenken an Robert Koch anläßlich der 30. Wiederkehr seines Todestages. Sonderdruck aus dem Reichs-Gesundheitsblatt 1940, Nr. 22 (doppelt), 359; hk/L/018-3; 413; 6 Bl.
      - Artikel "Robert Kochs Lebenskameradin" in Braunschweiger Neueste Nachrichten - Braunschweigische Landeszeitung, [1939]; 357; hk/L/018-3; 415; 1 Bl.
      - Härtel, Fritz F.: Was ist Harakiri? Abdruck aus der Zeitschrift für ärztliche Fortbildung. Jahrgang 32, 1935, Nr. 24, 355; hk/L/018-5; 416; 2 Bl.
      - Titelblatt der Weltwirtschaft. Monatsschrift für Weltwirtschaft und Weltverkehr, 30. Jahrgang, Januar 1942, Heft 1, 360; hk/L/018-5; 417; 1 Bl.
      - "Der unbekannte Landarzt im Kriege. Tatsachenbericht eines Bauerndoktors" in: Deutsches Ärzteblatt, [März 1943], S. 105-108., 361; hk/L/018-5; 418; 1 Bl.
      - Zeitschrift für medizinische Chemie, 4. Jahrgang, 1926, Nr. 11, 354; hk/L/018-5; 419; "Ein Huldigungsgedicht von Richard Demel an Robert Koch"; 6 Bl.
      - Bild einer Robert-Koch-Gedenkfeier in einer Universität (Zeitungsausschnitt), [Mai 1935]; 356; hk/L/018-5; 420; 1 Bl.
      - Artikel "Ein Film von Genie", in: Völkischer Beobachter. Berliner Ausgabe, 23. Februar 1939 mit handschriftlichen Anmerkungen von Hedwig Koch, 358; hk/L/018-5; 421; 1 Bl.
    - 5.3 Fotosammlung
      - 5.3.1 Porträts Robert Koch
      - 5.3.2 Porträts Hedwig Koch
      - 5.3.3 Porträts, andere
      - 5.3.4 Gruppenfotos (außer Reisen)
      - 5.3.5 Reisen
      - 5.3.6 Reise nach Japan 1908
      - 5.3.7 Abbildungen
      - 5.3.8 Fotoalben
      - 5.3.9 Sonstige
    - 5.4 3D-Objekte